臺灣高雄地方法院刑事判決　　　　　　　　　　　　　九十一年度易字第八三號
　　公　訴　人　臺灣高雄地方法院檢察署檢察官
　　被　　　告　甲○○
　　被　　　告　戊○○
右列被告因竊盜案件，經檢察官提起公訴（九十一年度偵字第一三０四號）暨移送併
案（九十一年偵字第三四三八號、四九八八號），本院判決如左：
    主  文
甲○○共同連續竊盜，處有期徒刑拾月。
戊○○共同連續竊盜，處有期徒刑捌月。
    事  實
一、甲○○於民國九十年十二月三十日上午八時三十分許，至高雄縣鳥松鄉○○路十
    九之二號丁○○住處找丁○○，見丁○○所有之行動電話一支置於窗戶旁，竟基
    於意圖為自己不法之所有，乘丁○○不注意之際，下手竊取該行動電話，得手正
    離去之際，為丁○○之妹丙○○發覺，甲○○見事跡敗露，隨即倉皇奪門而出。
二、甲○○復承前概括犯意，與戊○○共同基於意圖為自己不法所有之犯意聯絡，於
    九十一年一月四日凌晨三時許，至高雄市○○○路一六二號前，乘無人注意之際
    ，由戊○○在旁擔任把風接應之工作，由甲○○徒手竊取黃文良所有（現由乙○○使用）之車牌號碼ＺＮＢ－七一五號輕型機車一部，得手後留供己使用。嗣於
    是日六時三十分許，戊○○及甲○○共乘前開竊得之機車，行經高雄縣鳥松鄉○○村○○路四十二號前，為警查獲戊○○，甲○○則趁隙逃逸。
三、甲○○及戊○○又均復承前概括犯意聯絡，由戊○○騎乘車牌號碼ＧＨＢ－六八
    二號重型機車在外負責接應，由甲○○利用前門未上鎖之機會而潛入屋內偷竊之
    方式，連續於(1)九十年十二月二十二日十四時三十分許（日間），潛入己○○位
    於高雄縣鳥松鄉○○路五十二號住處（無故侵入住宅部分未據告訴），乘無人注
    意之際，徒手竊取己○○所有戒指一只及己○○之女所有之隨身聽一台，得手後
    ，正欲離去之際，遭己○○發覺，甲○○驚覺事跡敗露，遂逃往屋外，與在外負
    責接應之戊○○駕車逃離現場；(2)九十一年一月十五日上午十時許（日間），潛
    入上開己○○住處（無故侵入住宅部分未據告訴），乘無人注意之際，徒手竊取
    己○○所有硬幣共新臺幣（下同）一千餘元及ＮＯＫＩＡ牌三三一０行動電話一
    支，得手後正欲離去之際，為己○○之父張如江發發現趨前詢問，甲○○隨即逃
    出屋外，搭乘戊○○所騎乘在外接應之機車逃逸。
四、案經高雄縣警察局仁武分局報請臺灣高雄地方法院檢察署檢察官偵查起訴及檢察
    官移送併案。
    理  由
一、訊據被告甲○○固不諱言於九十一年一月十五日上午十時許，進入被害人己○○
    住處行竊，惟矢口否認有其餘竊盜犯行，被告戊○○否認有何竊盜犯行，被告甲○○辯稱：上開車牌號碼ＺＮＢ－七一五號輕型機車係向綽號「董卓」之人所借
    用，並非伊所竊取，另伊並未竊取丁○○所有之行動電話，亦未於九十年十二月
    二十二日十四時三十分許至被害人己○○住處行竊；被告戊○○辯稱：伊於警訊
    時遭警刑求，始坦承竊車犯行，且伊不知甲○○進入被害人己○○住處行竊云云
    。
二、惟查：
  (一)前揭被告甲○○竊取被害人丁○○所有行動電話等情，業據被害人丁○○指述：
    「九十年十二月三十日早上，甲○○有去我家找我，並進入我臥室叫醒我，與我
    聊天後就離去了，我起床後就發現手機被竊，因只有甲○○在我房間走動，所以
    我確定是甲○○所偷。」（九十年一月二日警訊筆錄），並經證人丙○○證稱：
    「我哥哥丁○○手機放在臥室窗戶旁，我早上八點多看見哥哥手機放在窗戶旁，
    我有看見甲○○從我哥哥臥室拿手機出來，並快速離開我家，我當時有追出去要
    阻止甲○○，甲○○已快速騎機車離去。」（九十一年一月十三日警訊筆錄）等
    語綦詳，又被告自承當天確有進入被害人丁○○住處，則案發當時既僅有被告甲○○在被害人丁○○臥房內，且參以被告甲○○與被害人丁○○係國中同學，此
    業據二人供述明，彼此間並無恩怨，被害人丁○○及證人丙○○應無設詞誣陷被
    告甲○○之理，足認該行動電話應係被告甲○○所竊。是被告甲○○所辯，為事
    後卸責之詞，不足採信。
  (二)右揭被告甲○○、戊○○共同竊取車牌號碼ＺＮＢ－七一五號輕型機車一部之事
    實，業據被告戊○○於警訊供承：「（你與甲○○於何時、何地竊來此贓車？）
    於九十一年一月四日凌晨大約三點左右，在高雄市○○○路上。」等語明確（九
    十一年一月四日警訊筆錄），雖其事後翻異前詞，辯稱：係遭警逼迫方承認犯行
    云云，惟被告洪議雄於接警員訊問時，係依警員之訊問而一一答覆問題，業據證
    人即警訊中製作被告戊○○筆錄之警員庚○○證稱：「筆錄採一問一答方式，有
    錄音」等語（本院九十一年五月十五日審判筆錄），復經本院勘驗被告戊○○之
    警訊錄音帶：被告戊○○與警員訊問過程確實為一問一答，被告戊○○回答聲音
    正常，且背景有吵雜聲，並非於密閉房間內訊問，亦有勘驗筆錄在卷可參，足認
    其係於意識清醒之自由意志下而為上開陳述，且衡以被告戊○○為警查時，上開
    機車車主尚未報案失竊，警員無從知悉該機車為贓車之情形下，被告戊○○即主
    動供認其與甲○○竊取該機車，及被告戊○○於檢察官偵查中並未表明遭刑求等
    情，顯見從而被告戊○○於本院審理中方辯稱遭警員刑求云云，顯係卸責之詞，
    不足採信。又被告戊○○於警訊自白之事實，核與被害人乙○○於警訊時指述：
    「我的機車於九十一年一月四日，在高雄市○○○路一六二號前遭竊。」（九十
    一年一月四日警訊筆錄）之情節大致相符，足認其前揭自白與事實相符，堪予採
    信。至被告王倫、戊○○辯稱上開機車係向綽號「董卓」之人所借，惟被告甲○○、戊○○始終未能提供該綽號「董卓」之男子其姓名、年籍、住址等資料或任
    何證據方法供法院調查，所辯是否屬實，已非無疑，可徵被告甲○○、戊○○所
    稱該機車係向「董卓」所借云云，顯非實在。此外，復有贓物認領保管收據、委
    託書各一紙附卷可稽，被告甲○○、戊○○此部分之犯行，堪予認定。
  (三)被告甲○○、戊○○二人先後二次至被害人己○○住處行竊之事實，業據被害人
    己○○於警訊（九十一年二月二日、二月二十五日警訊筆錄）及本院審理中（本
    院九十一年五月一日審判筆錄）指述歷歷，按被害人己○○與被告甲○○、戊○○既無怨仇，衡情亦無故意誣陷之理，則被害人己○○之指述可以採信。而被告
    甲○○亦供認：「有於九十一年一月十五日上午十時許，侵入高雄縣鳥松鄉仁愛
    號五十二號行竊，我一個人進入行竊，戊○○在外騎機車等候，是戊○○叫我去
    竊取他人之物，所竊得之物都交給戊○○，因我欠戊○○錢，戊○○說看這間（
    即被害人己○○住處）可以拿什麼東西出來，戊○○就將機車停放在門前，我進
    入該屋就直接到二樓房間竊取物品，．．看該屋沒有上鎖，我就直接進入行竊」
    （九十一年二月二十五日警訊筆錄）、「有在九十一年一月十五日上午十時到張
    如江家裡偷東西。偷零錢及手機，當時他家門沒有鎖，我就進去偷，我是跟戊○○去偷的。偷來的東西都交給戊○○。」等語明確（本院九十一年四月十六日訊
    問筆錄），則被告甲○○稱其未於九十年十二月二十二日十四時三十分許，進入
    被害人己○○住處行竊，及被告戊○○稱其不知被告甲○○進入被害人己○○住
    處行竊云云，均係卸責之詞，不足採信。
  (四)綜上所述，被告戊○○、甲○○所辯均屬卸責之詞，不足採信。本件事證明確，
    被告戊○○、甲○○之犯行洵堪認定。
三、核被告甲○○、戊○○所為，均係犯刑法第三百二十條第一項竊盜既遂罪，被告
    甲○○先後四次竊盜犯行及被告戊○○先後三次竊盜犯行，均時間緊密，反覆為
    之，觸犯構成要件相同之罪名，顯係基於概括犯意而為，分別依刑法第五十六條
    規定論以一罪，並均加重其刑。又被告甲○○、戊○○就事實欄第二、三項所示
    之竊盜犯行，均有犯意聯絡及行為分擔，應論以共同正犯。公訴事實雖未敘及被
    告甲○○、戊○○竊取被害人己○○及其女所有財物，及被告甲○○竊取被害人
    丁○○所有之行動電話犯行，惟該等部分與起訴部分之犯行，具有連續犯之裁判
    上一罪關係，為起訴效力所及，本院自應一併加以審理，附此敘明。又按刑法第
    六十二條所謂「發覺」，必須對犯人之嫌疑有確切之根據，得為合理之可疑者，
    始足當之，並不包括單純主觀上之懷疑，所謂有確切之根據得為合理之可疑，於
    偵查犯罪權責之公務員立場言之，至少應已知該犯罪實之梗概（七十二年臺上字
    第六四一號、七十二年臺上字第六二九三號判決意旨參照），本件被告戊○○與
    甲○○駕駛上開車牌號碼ＺＮＢ－七一五號輕型機車，遇警盤查，其時檢警人員
    對該車輛來源一無所悉，業據證人庚○○於本院審理時證述明確，要難謂已知犯
    罪之梗概，則被告戊○○於警訊時自動供出竊盜實情，並表明願受裁判之意思，
    應有自首規定之適用；又自首為必減其刑，連續犯為裁判上一罪，不可分割，被
    告戊○○已就其與甲○○共同竊車之竊盜事實自首，且被告戊○○於自首之際，
    其所犯罪事事欄三所示之犯罪事實，亦未經警方發覺，此有警訊筆錄可參，基於
    無法分割裁判之關係，本件被告戊○○所有之竊盜犯行，應依自首之規定減輕其
    刑，而刑有加重減輕之，依法先加後減之。爰審酌被告甲○○、戊○○犯罪之動
    機、目的、手段及以侵入他人住宅犯罪手段，影響他人住居安全，且事後否認犯
    行，態度不佳等一切情狀，分別量處如主文所示之刑。
據上論斷，應依刑事訴訟法第二百九十九條第一項前段，刑法第二十八條、第五十六
條、第三百二十條第一項、第六十二條前段，罰金罰鍰提高標準條例第一條前段，判
決如主文。
中      華      民      國      九十一    年      五      月    二十    日
                                  臺灣高雄地方法院刑事第  庭
                                      法  官  何  秀  燕
右正本證明與原本無異。
如不服本判決，應於判決送達後十日內，向本院提出上訴狀。
                                      書記官  邱  靜  銘
中      華      民      國      九十一    年      五      月    二十    日
附錄本案判決論罪科刑之法條
中華民國刑法第三百二十條第一項：
 (普通竊盜罪、竊佔罪)
意圖為自己或第三人不法之所有，而竊取他人之動產者，為竊盜罪，處五
年以下有期徒刑、拘役或五百元以下罰金。
